---
Formação Cientista de Dados - Prof. Fernando Amaral
Lattice
---

```{r}
# este pacote não precisa instalar!
library(lattice) # gráficos
```
Boxplot
```{r}
bwplot(trees$Volume) # bwplot é boxplot
bwplot(trees$Volume, main = "Árvores", xlab = "Volume") # main é o título, xlab é o rótulo do eixo x
```
Histograma
Aspecto é a proporção, nint número de quebras, type: percent, count, density
```{r}
histogram(trees$Volume, main = "Árvores", xlab = "Volume", aspect = 1, type = "percent", nint = 5)
```
Histograma condicional
```{r}
# Peso das galinhas de acordo com alimentação
chickwts
# histrograma
histogram(chickwts$weight) # histograma
# agregamos dados
aggregate(chickwts$weight, by = list(chickwts$feed), FUN = sum) # agregamos dados, by é o agrupamento, FUN é a função
# histograma condicional
histogram(~ weight | feed, data = chickwts) #  ~ é a variável dependente, | é a condicional
```
Gráfico de dispersão condicional
CO2, seis plantas em dois locais, refrigeradas ou não durante a noite
```{r}
# CO2, conc: concentração de co2, uptake: captação de co2
CO2
xyplot(CO2$conc ~ CO2$uptake) # xyplot é o gráfico de dispersão
# type é a origem
xyplot(CO2$conc ~ CO2$uptake | CO2$Type) # | é a condicional
# regrigerado ou não
xyplot(CO2$conc ~ CO2$uptake | CO2$Treatment) # | é a condicional
```
Cancer de esofago
agegp: idade, alcgp: alcool, tobgp: tabaco
```{r}
esoph
dotplot(esoph$alcgp ~ esoph$ncontrols, data = esoph) # dotplot é o gráfico de pontos
dotplot(esoph$alcgp ~ esoph$ncontrols | esoph$tobgp) # | é a condicional
```
Matriz de dispersão
```{r}
splom(~ CO2[4:5] | CO2$Type, CO2) # splom é a matriz de dispersão, ~ é a variável dependente, | é a condicional
```
Densidade condicional
```{r}
densityplot(~ CO2$conc | CO2$Treatment, plot.points = FALSE) # densityplot é a densidade, ~ é a variável dependente, | é a condicional
densityplot(CO2$conc) # densityplot é a densidade
densityplot(~ CO2$conc | CO2$Treatment) # ~ é a variável dependente, | é a condicional
densityplot(~ CO2$conc | CO2$Treatment, plot.points = FALSE) # ~ é a variável dependente, | é a condicional
```
Gráfico 3D
Spray para repelir abelhas
```{r}
OrchardSprays # dados
cloud(decrease ~ rowpos * colpos, data = OrchardSprays) # cloud é o gráfico 3D, ~ é a variável dependente, * é a interação
cloud(decrease ~ rowpos * colpos, groups = treatment, data = OrchardSprays)
# groups é o agrupamento, ~ é a variável dependente, * é a interação, data é o conjunto de dados
```
Level plot
Circunferência, largura e volume de árvores
```{r}
trees # dados
levelplot(Girth ~ Height * Volume, data = trees) # levelplot é o gráfico de nível, ~ é a variável dependente, * é a interação
```

